臺灣基隆地方法院刑事判決　
111年度交易字第75號
公  訴  人  臺灣基隆地方檢察署檢察官
被      告  廖昌猷



上列被告因過失傷害案件，經檢察官提起公訴（111年度調偵字
第55號），本院判決如下：
    主  文
廖昌猷犯過失傷害罪，處有期徒刑參月，如易科罰金，以新臺幣
壹仟元折算壹日。
    事  實
一、廖昌猷於民國110年7月3日上午8時50分許，駕駛車牌號碼00
    0-0000號自小貨車，在基隆市○○區○○街00○0號，自路邊起駛
    ，欲向左駛入車道時，原應注意讓行進中之車輛優先通行，
    而依當時天候晴、日間自然光線、路面乾燥無缺陷、無障礙
    物且視距良好等情況，並無任何不能注意之情形，竟疏未注
    意及此，即貿然駛入車道，適有王進協騎乘車牌號碼000-00
    00號重型機車行經該處，閃避不及，致廖昌猷駕駛車輛之車
    身左側車頭，與王進協駕駛機車之車頭發生碰撞，王進協因
    而人車倒地，並受有左側脛骨及腓骨骨折之傷害。嗣廖昌猷
    於肇事後，在其犯罪未被有偵查權之公務員或機關發覺前，
    向據報後到達現場處理本案交通事故之警員自首為肇事人，
    並接受裁判。
二、案經王進協訴由基隆市警察局第三分局報告臺灣基隆地方檢
    察署檢察官偵查起訴。
    理  由
壹、證據能力
    本判決以下所引用之證據，公訴人、被告廖昌猷於本案言詞
    辯論終結前，均未爭執其證據能力，本院審酌該等證據作成
    或取得之狀況，並無非法或不當取證之情事，且無顯不可信
    之情況，復經本院於審判期日就上開證據依法進行調查、辯
    論，自均具有證據能力。　
貳、實體事項
一、得心證之理由
㈠、上揭事實，業據被告於本院審理時坦承不諱，並據證人即告
    訴人王進協於警詢、偵訊時證述明確；復有基隆市警察局第
    三分局道路交通事故調查報告表㈠、㈡、基隆市警察局道路交
    通事故現場圖、道路交通事故談話紀錄表、現場照片等件在
    卷可稽（見110年度偵字第6129號卷【下稱偵卷】第21至33
    頁、第53至73頁）。又告訴人確因本案車禍受有上揭傷害，
    亦有汐止國泰綜合醫院診斷證明書在卷可參（見偵卷第17頁
    ）。
㈡、按起駛前應顯示方向燈，注意前後左右有無障礙或車輛行人
    ，並應讓行進中之車輛行人優先通行，道路交通安全規則第
    89條第1項第7款定有明文。被告駕車自應注意上開規定。依
    卷附基隆市警察局道路交通事故現場圖、現場照片以觀，被
    告所駕駛之車輛乃自路邊起駛，欲向左駛入車道，告訴人駕
    駛之機車則原先即行駛於車道內，而依卷附道路交通事故調
    查報告表㈠所載，當時天候為晴，有日間自然光線，路面鋪
    裝柏油，且乾燥、無缺陷、無障礙物，視距良好，客觀上並
    無不能注意之情事，被告竟疏未注意讓告訴人優先通行，即
    貿然向左駛入車道，致其駕駛車輛之車身左側車頭，與告訴
    人駕駛機車之車頭發生碰撞，其有過失甚為顯然。是以，告
    訴人因本案事故所受前揭傷害，既係因被告之過失駕車行為
    所致，2者間自具有相當因果關係。
㈢、綜上所述，本案事證明確，被告犯行洵堪認定，應依法論科
    。
二、論罪科刑
㈠、核被告所為，係犯刑法第284條前段之過失傷害罪。
㈡、被告於肇事後，留在現場等候員警到場處理，並於有偵查犯
    罪權限之機關或公務員知悉其犯罪前，向到場處理本案事故
    之員警表明係肇事者，並接受裁判，此有道路交通事故肇事
    人自首情形記錄表在卷可考（見偵卷第37頁），已合於自首
    之要件，為鼓勵其勇於面對刑事責任，並考量其節省司法資
    源之情事，故依刑法第62條前段規定，減輕其刑。
㈢、爰審酌被告駕駛車輛不慎，因之造成本案車禍事故，導致告
    訴人受有前揭傷害，蒙受身、心痛苦，所為實屬不該；兼衡
    其於審理時方全然坦承犯行之犯後態度、已賠償告訴人新臺
    幣（下同）10萬元，並表示願再賠償現金12萬元，惟與告訴
    人除已受領之10萬元外，再請求45萬元之金額差距過大而無
    從和解、素行（有臺灣高等法院被告前案紀錄表在卷可查）
    、過失情節輕重、告訴人本身為無照駕駛（有證號查詢機車
    駕駛人在卷供參）及其所受傷勢程度；暨考量被告於審理時
    自述學歷為國中肄業，受僱從事分離車體工作，月收約3萬5
    ,000元，已婚，有2名成年子女，家庭經濟狀況小康等一切
    情狀，量處如主文所示之刑，並諭知易科罰金之折算標準，
    以示懲戒。
據上論斷，應依刑事訴訟法第284條之1、第299條第1項前段，判
決如主文。
本案經檢察官陳怡龍提起公訴，檢察官林姿妤到庭執行職務。
中　　華　　民　　國　　111 　年　　4 　　月　　28　　日
                  刑事第六庭    法　官　施又傑
以上正本證明與原本無異。
如不服本判決應於收受送達後20日內向本院提出上訴書狀，並應
敘述具體理由；其未敘述上訴理由者，應於上訴期間屆滿後20日
內向本院補提理由書(均須按他造當事人之人數附繕本)「切勿逕
送上級法院」。
附錄本案論罪科刑法條全文：
中　　華　　民　　國　　111 　年　　4 　　月　　28　　日
                               書記官   連珮涵
中華民國刑法第284條
因過失傷害人者，處1年以下有期徒刑、拘役或10萬元以下罰金
；致重傷者，處3年以下有期徒刑、拘役或30萬元以下罰金。